臺灣苗栗地方法院刑事判決
111年度交易字第56號
公  訴  人  臺灣苗栗地方檢察署檢察官
被      告  余合科


上列被告因公共危險案件，經檢察官提起公訴（111年度偵字第1
116號），被告於準備程序中就被訴事實為有罪之陳述，經本院
告以簡式審判之旨並聽取當事人意見後，裁定改行簡式審判程序
，經檢察官聲請改依協商程序而為判決，本院判決如下：
    主    文
余合科駕駛動力交通工具，而吐氣所含酒精濃度達每公升零點二
五毫克以上，累犯，處有期徒刑陸月，併科罰金新臺幣壹拾貳萬
元，有期徒刑如易科罰金，罰金如易服勞役，均以新臺幣壹仟元
折算壹日。 
    犯罪事實及理由
一、本件犯罪事實及證據：除證據部分，補充：被告余合科於本
    院準備程序中之自白，餘均引用起訴書之記載（如附件）。
二、本件經檢察官與被告於審判外達成協商之合意且被告已認罪
    ，其合意內容為：被告願受科刑範圍為有期徒刑6月，併科
    罰金新臺幣12萬元，有期徒刑如易科罰金，罰金如易服勞役
    ，均以新臺幣1000元折算1日。經查，上開協商合意並無刑
    事訴訟法第455條之4第1項所列情形之一，檢察官聲請改依
    協商程序而為判決，本院爰不經言詞辯論，於協商合意範圍
    內為協商判決，合予敘明。
三、應適用之法條：刑事訴訟法第273條之1第1項、第455條之2
    第1項、第455條之4第2項、第455條之8、第454條第2項。
四、附記事項：
  ㈠按行為後法律有變更者，適用行為時之法律。但行為後之法
    律有利於行為人者，適用最有利於行為人之法律，刑法第2
    條第1項定有明文。本件被告行為後，刑法第185條之3業於
    民國111年1月28日經總統以華總一義字第11100012101號令
    修正公布，於同年1月30日生效施行。修正前刑法第185條之
    3第1項原規定：「駕駛動力交通工具而有下列情形之一者，
    處二年以下有期徒刑，得併科二十萬元以下罰金：一、吐氣
    所含酒精濃度達每公升零點二五毫克或血液中酒精濃度達百
    分之零點零五以上。二、有前款以外之其他情事足認服用酒
    類或其他相類之物，致不能安全駕駛。三、服用毒品、麻醉
    藥品或其他相類之物，致不能安全駕駛。」修正後刑法第18
    5條之3第1項則規定：「駕駛動力交通工具而有下列情形之
    一者，處三年以下有期徒刑，得併科三十萬元以下罰金：一
    、吐氣所含酒精濃度達每公升零點二五毫克或血液中酒精濃
    度達百分之零點零五以上。二、有前款以外之其他情事足認
    服用酒類或其他相類之物，致不能安全駕駛。三、服用毒品
    、麻醉藥品或其他相類之物，致不能安全駕駛。」亦即修正
    後不能安全駕駛動力交通工具罪刑度，由原來2年以下有期
    徒刑，得併科20萬元以下罰金，提高為3年以下有期徒刑，
    得併科30萬元以下罰金，比較新、舊法律結果，修正後規定
    無較有利於被告之情形，依刑法第2條第1項前段規定，應適
    用被告行為時即修正前刑法第185條之3第1項之規定。
  ㈡核被告所為，係犯修正前刑法第185條之3第1項第1款之駕駛
    動力交通工具而吐氣所含酒精濃度達每公升0.25毫克以上之
    罪。
五、本案經檢察官廖倪凰提起公訴，檢察官黃智勇到庭執行職務
    。
六、本判決除有刑事訴訟法第455條之4第1項第1款、第2款、第4
    款、第6款、第7款所定情形之一，或違反同條第2項規定者
    外，不得上訴。如有前述例外得上訴之情形，又不服本件判
    決，得自判決送達後20日內，向本院提出上訴書狀併附理由
    ，上訴於第二審法院。 　　
中　　華　　民　　國　　111 　年　　4 　　月　　19　　日
                  刑事第二庭  法　官  　陳雅菡
以上正本證明與原本無異。
                              書記官    張佑慈 
中　　華　　民　　國　　111 　年　　4 　　月　　19　　日
附錄本案論罪科刑法條：
修正前中華民國刑法第185條之3第1項
駕駛動力交通工具而有下列情形之一者，處二年以下有期徒刑，
得併科二十萬元以下罰金：
一、吐氣所含酒精濃度達每公升零點二五毫克或血液中酒精濃度
    達百分之零點零五以上。
二、有前款以外之其他情事足認服用酒類或其他相類之物，致不
    能安全駕駛。
三、服用毒品、麻醉藥品或其他相類之物，致不能安全駕駛。
-附件
臺灣苗栗地方檢察署檢察官起訴書
                                     111年度偵字第1116號
　　被　　　告　余合科　男　48歲（民國00年0月00日生）
　　　　　　　　　　　　住苗栗縣○○鎮○○路00巷00號
　　　　　　　　　　　　國民身分證統一編號：Z000000000號
上列被告因公共危險案件，業經偵查終結，認應提起公訴，茲將
犯罪事實及證據並所犯法條分敘如下：
　　　　犯罪事實
一、余合科前曾犯4次酒後駕車公共危險案件，最近一次經臺灣
    苗栗地方法院以106年度交上易字第97號判處判處有期徒刑6
    月確定，於民國106年10月5日易科罰金執行完畢。詎其仍不
    知悔改，於111年1月19日15時許，在臺灣地區不詳地點之某
    友人住處飲用摻有米酒之羊肉湯後，仍於同日15時45分許，
    騎乘車牌號碼000-000號普通重型機車上路。嗣於同日15時5
    0分許，途經苗栗縣通霄鎮128縣道與苗31線路口，因違規紅
    燈左轉而在苗栗縣○○鎮○○路00巷00號前為警攔查，發現其散
    發酒味，並對其施以吐氣酒精濃度試測，於同日16時17分許
    ，測得其吐氣所含酒精濃度達每公升0.69毫克而查獲。
二、案經苗栗縣警察局通霄分局報告偵辦。
　　　　證據並所犯法條
一、上揭犯罪事實，業據被告余合科於警詢及偵訊中坦承不諱，
    復有酒精測定紀錄表、呼氣酒精測試器檢定合格證書、苗栗
    縣警察局舉發違反道路交通管理事件通知單、車輛詳細資料
    報表等在卷可佐，足認被告自白與事實相符，被告犯嫌堪以
    認定。
二、核被告所為，係犯刑法第185條之3第1項第1款之公共危險罪
    嫌。又被告曾受有如犯罪事實欄所載之有期徒刑之執行完畢
    ，有刑案資料查註紀錄表1份在卷可參，其於5年內故意再犯
    本件有期徒刑以上之罪，為累犯，請酌情量刑。
三、依刑事訴訟法第251條第1項提起公訴。
　  此　致
臺灣苗栗地方法院
中　　華　　民　　國　 111　　年　　1 　　月　　27　　日
　　　　　　　　　　　　　　　檢　察　官　廖　倪　凰